【裁判字號】    95,上訴,1159
【裁判日期】    950524
【裁判案由】    違反槍砲彈藥刀械管制條例
【裁判全文】
臺灣高等法院刑事判決                95年度上訴字第1159號
上  訴  人
即  被  告  甲○○
選任辯護人  邱朝象律師
上列上訴人因違反槍砲彈藥刀械管制條例案件，不服臺灣士林地
方法院93年度訴字第312號，中華民國94年11月16日生第一審判
決（起訴案號：臺灣士林地方法院檢察署91年度偵字第10521號
），提起上訴，本院判決如下：
    主  文
上訴駁回。
    事  實
一、甲○○係獸醫師，曾於民國80年間，因違反麻醉藥品管理條
    例案件，經本院判處有期徒刑7月，緩刑5年確定，復於82年
    間，因贓物罪，經本院判處有期徒刑4月確定，嗣前開緩刑
    經撤銷，刑期起算日期為83年3月18日，於83年10月15日縮
    刑期滿執行完畢，詎仍不知悛悔，明知扁鑽係72年6月27日
    公布施行之槍砲彈藥刀械管制條例列為管制刀械，竟於67、
    68年間就讀高中時，在花蓮地區購得扁鑽2把後旋即持有，
    嗣於72年6月27槍砲彈藥刀械管制條例公布施行後，仍未經
    許可，無故持有之。嗣甲○○因赴臺北地區，遂未經許可，
    將該2 把扁鑽自花蓮攜帶至臺北縣永和市、臺北市松山區、
    天母地區○道路公共場所，最後藏置於臺北市○○區○○路
    89巷22弄14號住處，繼續持有之（本案加重攜帶刀械部分係
    構成累犯，理由詳後述）。另基於概括之犯意聯絡，明知非
    經主管機關或中央主管機關內政部許可，不得製造可發射金
    屬或子彈具有殺傷力之改造槍枝，竟未經許可，與真實年籍
    姓名不詳、綽號「阿祥」之成年男子，共同基於製造可發射
    子彈具有殺傷力之改造手槍（起訴書原記載改造模型槍，嗣
    據檢察官更正為改造手槍）、子彈之故意，連續於91年2 月
    間某日、同年5月間某日、同年8月間某日，在臺北市○○區
    ○○路某處之「都市叢林」模型店，先後以新臺幣（下同）
    6,900元、4,000元、4,000元之價格，分別購買仿WALTHER廠
    半自動手槍製造之金屬玩具手槍1枝（起訴書載為FS-9607仿
    PPK型黑色改造手槍1枝）、仿FN廠半自動手槍製造之金屬玩
    具手槍1 枝（起訴書載為FS-0012仿白朗寧型黑色改造手槍1
    枝）、仿FN廠半自動手槍製造之金屬玩具手槍1枝（起訴書
    載為FS-0012仿白朗寧型銀色改造手槍1枝）後，均隨即在都
    市叢林店外，以1,000多元之代價，向成年男子「阿祥」購
    得土造金屬槍管及玩具槍金屬彈殼多顆，同時並由被告與「
    阿祥」將3枝金屬玩具手槍之槍管換裝土造金屬槍管，成為
    機械性能良好，可擊發適用子彈，具有殺傷力之改造手槍，
    另在玩具槍金屬彈殼，亦加裝直徑約7.9mm及8.03mm之金屬
    彈頭，改造成為具有殺傷力之子彈，共計5顆（其餘玩具槍
    金屬彈殼改造結果並不具殺傷力），旋將上開改造完成之槍
    、彈攜帶返回所經營之臺北市○○區○○路39號士新動物醫
    院內藏放。迨於91年9月18日18時15分許，經警持搜索票，
    至臺北市○○區○○路39號甲○○所經營之士新動物醫院搜
    索扣得如附表編號1至5所示之改造手槍3枝、砂輪機具1組、
    擦槍工具1組、保險插梢5個（搜索扣押筆錄漏載）、改造子
    彈、彈殼共24顆、第二級毒品大麻1包及施用安非他命玻璃
    球吸食器1個（甲○○所涉毒品部分另案審理），再前往臺
    北市○○區○○路89巷22弄14號甲○○居住處所搜索，扣得
    如附表編號6至9所示之改造子彈、彈殼共18顆、吊鑽工具組
    1組、鋼珠彈頭163顆及扁鑽2把（按在臺北市○○區○○路
    39號甲○○所經營之士新動物醫院查扣之改造子彈、彈殼共
    24顆，其中有底火改造子彈10顆，無底火改造子彈6顆，已
    擊發彈殼8顆，在臺北市○○區○○路89巷22弄14號甲○○
    居查扣之改造子彈、彈殼共18顆為無底火及火藥，有扣押筆
    錄在卷為憑，乃台北市政府大安分局所製作之查扣物品清冊
    其中編號4、5、6號竟誤載為在臺北市○○區○○路39號分
    別查扣改造子彈24發《無底火及火藥》、10發《已裝底火及
    火藥》、8發《已擊發》）。另在甲○○所使用之車號DS-96
    66號小客車內，扣得如附表編號10所示之底火83個，始悉上
    情。
二、案經臺北市政府警察局大安分局報請臺灣士林地方法院檢察
    署檢察官偵查起訴。
    理  由
一、訊據被告固坦承有未經許可持有附表所示之扣案槍枝、子彈
    及扁鑽等情不諱，惟矢口否認有改造槍枝、子彈之犯行，並
    辯稱：上開扣案之手槍係購買玩具手槍後，真實年籍姓名不
    詳、綽號「阿祥」之成年男子賣土造金屬槍管予伊，並幫伊
    改裝，伊當時係要聲光效果，並不知道有殺傷力云云。
二、經查：
(一)上揭改造槍枝、子彈之事實，業據被告於原審審理時供稱：
    伊係於91年2月至8月間，陸續在台北市○○區○○路金雞廣
    場都市叢林模型電陸續購買玩具手槍後，就在夜市向真實年
    籍姓名不詳、綽號「阿祥」之成年男子購買金屬槍管，阿祥
    即幫伊將槍管裝好，具有殺傷力之子彈亦是向阿祥購買等語
    ，於本院審理時供稱：扣案槍彈都是在士林基河路某處之都
    市叢林模型店購買，並在店外以1,000多元的代價向阿祥購
    得金屬槍管及玩具槍金屬彈殼多顆，向阿祥購買槍管，阿祥
    即將所玩具槍原先之槍管換裝成購買之槍管等語，並有警員
    分別在臺北市○○區○○路39號被告經營之士新動物醫院、
    臺北市○○區○○路89巷22弄14號被告居住處及被告所使用
    之車號DS-9666號小客車內，扣得如附表所示之改造手槍3
    枝、砂輪機具1組、擦槍工具1組、保險插梢5個（搜索扣押
    筆錄漏載）、改造子彈、彈殼共24顆、改造子彈、彈殼共18
    顆、吊鑽工具組1組、鋼珠彈頭163顆及底火83個等物品在卷
    可證。此外，復有臺北市政府警察局大安分局搜索扣押筆錄
    、現場照片附卷可稽。又扣案如附表所示之改造手槍、子彈
    及底火等物品經送請內政部警政署刑事警察局以性能檢驗法
    、試射法鑑驗結果：「一、送鑑改造手槍參枝，鑑驗情形如
    下：（一）壹枝（槍枝管制編號0000000000），認係仿WALT
    HER廠半自動手槍製造之金屬玩具手槍換裝土造金屬槍管而
    成，機械性能良好，可擊發適用子彈，認具殺傷力。．．．
    （二）壹枝（槍枝管制編號0000000000），認係仿FN廠半自
    動手槍製造之金屬玩具手槍換裝土造金屬槍管而成，機械性
    能良好，可擊發適用子彈，認具殺傷力。．．．（三）壹枝
    （槍枝管制編號0000000000），認係仿FN廠半自動手槍製造
    之金屬玩具手槍換裝土造金屬槍管而成，機械性能良好，可
    擊發適用子彈，認具殺傷力。．．．。二、送鑑改造子彈壹
    拾顆，鑑驗情形如下：（一）玖顆，認係玩具槍金屬彈殼加
    裝直徑約7. 9mm之金屬彈頭組合而成，經採樣參顆試射結果
    ：壹顆，可擊發，認具殺傷力；壹顆，可擊發，惟發射動能
    甚微，認不具殺傷力；壹顆，無法擊發，認不具殺傷力。（
    二）壹顆（．．．），認係玩具槍金屬彈殼加裝直徑約7.9m
    m之金屬彈頭組合而成，惟送鑑時彈殼與彈頭分離，認不具
    殺傷力。三、送鑑之底火捌拾參個，認均係玩具槍用之底火
    帽。」、「送鑑之彈殼參拾貳顆，鑑驗情形如下：（一）貳
    拾柒顆，認均係玩具槍用金屬彈殼．．．。（二）伍顆，認
    均係玩具槍用金屬彈殼加裝直徑6mm之玻璃珠組合而成之玩
    具子彈，經拆解檢視，均不具火藥、金屬彈頭，不具子彈之
    完整結構，認均不具殺傷力。．．．。」，有該局91年 9月
    19日行鑑字第0910255235號槍彈鑑定書及91年10月 4日刑鑑
    字第0910270710號槍彈鑑定書各一份在卷可稽。又原審將上
    開未實際試射之6顆子彈（即第一次送鑑之子彈10顆，經鑑
    驗4顆，尚餘6顆部分），再送請內政部警政署刑事警察局鑑
    驗結果：「一、．．．。二、送鑑子彈陸顆，認均係由玩具
    金屬彈殼加裝直徑8.03mm金屬彈頭而成之改造子彈，均經實
    際試射，其中貳顆均無法擊發，認均不具殺傷力；另外肆顆
    均可擊發，認均具殺傷力。．．．」，亦有內政部警政署刑
    事警察局94年10月13日刑鑑字第0940151831號函在卷為憑，
    足見前開槍枝係被告購買玩具手槍後，再向「阿祥」購得土
    造金屬槍管及玩具槍金屬彈殼多顆，並由被告與「阿祥」共
    同將金屬玩具手槍之槍管換裝土造金屬槍管，改造成可供擊
    發適子彈使用具有殺傷力，並在玩具槍金屬彈殼上加裝直徑
    約7.9mm及8.03mm之金屬彈頭，將上開改造完成之槍、彈攜
    回所經營之臺北市○○區○○路39號士新動物醫院內藏放無
    疑。是被告所辯伊並無改造槍枝且扣案之槍枝無殺傷力云云
    ，被告之辯護人為其辯稱：被告僅持有槍枝，並未參與改造
    云云，均無非空言，不足採信。另被告持有扁鑽2把之事實
    ，業據被告於原審及本院審理時坦承不諱，並有扁鑽2把扣
    案可稽，足認被告之自白與事實相符，自得採為認定事實之
    基礎。
(二)被告雖又辯稱：槍、彈是伊自己交出來給警察的，應符合自
    首之要件云云，被告辯護人亦主張被告就槍、彈部分符合自
    首規定，但查：本件查獲之警員即臺北市政府警察局大安分
    局敦化南路派出所警員劉張長誠於原審時證稱：當時搜索的
    時候，士新動物醫院的1樓是店面，地下室是他們休息的地
    方，我們到地下室有一個隔間很明顯的休息的地方，一進去
    裡面，看到一個箱子，裡面就裝改造手槍3枝，改造子彈、
    擦槍工具，不是因為被告告知才查獲槍彈等語，且經本院勘
    驗警方搜索光碟結果：警方於91年9月18日6時，持搜索票至
    被告所經營之獸醫院搜索，於6時6分35秒在房間抽屜內查獲
    玩具手槍及子彈。於6時27分17秒又在書架書本上搜到一把
    槍。於6時39分進入地下室搜索。於6時41分20秒命被告打開
    地下室的一間房間房門進入搜索。於6時41分45秒警員在桌
    子旁一個開口箱內拿出一個黑色袋子，打開袋子搜索。於6
    時42分11秒在該黑色袋子起出一把棕色槍柄，黑色槍身之槍
    枝。於6時42分35又從該黑色袋子起出一把黑色槍柄，銀色
    槍身之白朗寧手槍。於6時44分46秒再從黑色袋子內起出一
    把全黑手槍。被告稱該三把手槍都是玩具槍。員警接著又起
    出插梢、彈針、空彈殼、擦槍工具、子彈等情，有勘驗筆錄
    在卷為憑，足認本案係有偵查犯罪職權之公務員執行搜索時
    發覺被告犯罪，並非被告在有偵查職務之公務員抵達現場時
    主動向之自首犯行，而接受裁判，如係自首，搜索時間何以
    長達一個小時又34分鐘之久，自與刑法第62條前段自首之要
    件不符。被告與辯護人執此爭辯，亦屬無據。
(三)被告之辯護人於原審時請求鑑定扣案的吊鑽組是否可以鑽孔
    貫通本案扣案之3枝槍管，並請求傳訊大峰利五金行老闆陳
    建臺，證明被告並未購買槍管，以證明被告於警詢時所稱自
    己購買槍後自行改造等詞，並不實在，於本院時則又為被告
    辯稱：扣案之槍枝有壹枝已經故障，並請求再送鑑定云云，
    惟查，被告係向阿祥之男子購買土造金屬槍管，再與阿祥共
    同將金屬玩具手槍之槍管換裝土造金屬槍管等情，已如前述
    ，是以扣案之吊鑽組能否貫通本案扣案之3 枝槍管以及被告
    是否向證人陳建臺購買鐵管，均與本案無涉。況本院並不採
    用被告於警詢時之自白作為論罪之依據，被告之辯護人上揭
    所辯，尚嫌無據。至本案扣案之3 枝手槍經送請內政部警政
    署刑事警察局以性能檢驗法、試射法鑑驗結果均認具有殺傷
    力，有該局91年9 月19日行鑑字第0910255235號槍彈鑑定書
    ，亦詳如前述，是被告之辯護人辯稱：扣案之槍枝有壹枝已
    經故障云云，無非飾卸之詞，不足採信。綜上所述，本件事
    證明確，被告未經許可，共同製造可發射子彈具有殺傷力之
    改造手槍、子彈及加重攜帶刀械之犯行，均堪認定。又本件
    事證明確，被告之辯護人請求再將槍枝送鑑定，即無必要，
    附此敘明。
(四)至警方持搜索票至被告所經營之士新動物醫院及其住處搜索
    ，分別扣得之改造子彈、彈殼數量，其中搜索扣押筆錄上記
    載為在臺北市○○區○○路39號甲○○所經營之士新動物醫
    院查扣之改造子彈、彈殼共24顆，其中有底火改造子彈10顆
    ，無底火改造子彈6顆，已擊發彈殼8顆，在臺北市○○區○
    ○路89巷22弄14號甲○○居查扣之改造子彈、彈殼共18顆為
    無底火及火藥，有扣押筆錄在卷為憑，而台北市政府大安分
    局所製作之查扣物品清冊其中編號4、5、6號竟分別記載為
    臺北市○○區○○路39號查扣改造子彈24發《無底火及火藥
    》、10發《已裝底火及火藥》、8發《已擊發》，二者所記
    載之查扣地點及數量固有不一，但就搜索扣押筆錄係警方執
    行搜索被告所經營之士新動物醫院及其住處時，所分別逐一
    記載，而查扣物品清冊，係警方執行搜索完畢後所統一製作
    ，自應以搜索扣押筆錄為正確，併此敘明。
三、按被告行為後，槍砲彈藥刀械管制條例業經總統於94年1月
    26日，以華總一義字第09400010101號令修正公布，並自94
    年1月28日生效施行，原條例第8條與第10條、第11條合併修
    正移列為修正條文第8條，原條例第10、11條刪除；修正前
    槍砲彈藥刀械管制條例第11條第1項之未經許可，製造可發
    射子彈具有殺傷力之各式槍砲罪，移至新法第8條第1項，修
    正前之法定刑為5年以上有期徒刑，併科新臺幣1,000萬元以
    下罰金，修正後槍砲彈藥刀械管制條例第8條第1項係規定：
    「未經許可，製造、販賣或運輸鋼筆槍、瓦斯槍、麻醉槍、
    獵槍、空氣槍或第4條第1項第1款所定其他可發射金屬或子
    彈具有殺傷力之各式槍砲者，處無期徒刑或5年以上有期徒
    刑，併科新臺幣1,000萬元以下罰金」，比較新舊法結果，
    以修正前之舊法對於被告較為有利，自應依刑法第2條第1項
    但書之規定，適用修正前即89年7月5日修正公布之槍砲彈藥
    刀械管制條例第11條第1項之規定處斷。而被告未經許可於
    公共場所攜帶刀械部分，經比較新舊法，其刑度均為相同，
    則依刑法第2條第1項之規定，自應適用新法即裁判時之94
    年1月26日修正公布之槍砲彈藥刀械管制條例第15條處斷。
    是核被告所為係犯89年7月5日修正公布之槍砲彈藥刀械管制
    條例第11條第1項之未經許可，製造可發射子彈具有殺傷力
    之改造手槍罪、同條例第12條第1項之未經許可，製造子彈
    罪及94年1月26日修正公布之槍砲彈藥刀械管制條例第15條
    第2款之未經許可於公共場所攜帶刀械罪（原審認係適用90
    年11月14日修正公布之槍砲彈藥刀械管制條例第15條第2款
    尚有誤會）。起訴書認被告持有扁鑽部分係犯槍砲彈藥刀械
    管制條例第14條第3項之罪，容有未洽，該部分之起訴法條
    應予變更。被告持有改造手槍及子彈之低度行為應為製造之
    高度行為所吸收，不另論罪。被告與真實年籍姓名不詳、綽
    號「阿祥」之成年男子間，就未經許可，製造可發射子彈具
    有殺傷力之改造手槍、子彈部分，有犯意之聯絡及行為之分
    擔，均為共同正犯。按非法製造槍砲彈藥刀械等違禁物，所
    侵害者為社會法益，如果製造之客體種類相同（同為手槍，
    或同為子彈者），縱令製造完成之客體有數個（如數支手槍
    、數顆子彈），仍為單純一罪，不發生想像競合犯之問題。
    若同時製造二不相同種類之客體（如同時製造手槍及子彈）
    ，則為一行為觸犯數罪名之想像上競合犯，最高法院著有82
    年度臺上字第5303號判決可資參照。再按想像競合犯、牽連
    犯或連續犯之裁判上一罪，倘遇有競合時，如行為人之數行
    為所犯數罪，具有連續關係，又有想像競合或牽連關係之重
    疊法律現象，則連續犯罪之一部，既與他罪競合或牽連，自
    應包括的先將全部之連續各行為論以一罪，再按想像競合或
    牽連犯之例，從一重處斷，不得以數罪併合處罰（最高法院
    93年度台上字第1691號判決參考）。被告先後多次製造可發
    射子彈具有殺傷力之改造手槍及子彈犯行，時間均各緊接，
    手段復亦相若，犯罪構成要件俱各相同，顯係分別基於概括
    之犯意反覆為之，均應依連續犯之規定論以一罪，並加重其
    刑。被告連續以一製造行為，同時未經許可，製造改造手槍
    、子彈，觸犯上開二罪名，為想像競合犯，應依刑法第55條
    規定，從一重之修正前槍砲彈藥刀械管制條例第11條第1項
    之連續未經許可，製造可發射子彈具有殺傷力之改造手槍罪
    處斷，檢察官認係併合處罰，容有誤會。又被告所犯之未經
    許可，製造可發射子彈具有殺傷力之改造手槍罪及未經許可
    於公共場所攜帶刀械罪間，犯意各別，構成要件互異，應分
    論併罰。查被告有如事實欄所載之前科紀錄，有本院被告全
    國前案紀錄表在卷可佐，被告持有刀械之行為係自72年6月
    27日開始，至91年9月18日查獲時為止，是其於事實欄所載
    之犯罪科刑執行完畢5年以內仍繼續持有扣案之刀械，自屬
    於執行完畢5年內再犯有期徒刑以上之罪，為累犯，應依刑
    法第47條之規定，遞加重其刑。
四、原審基於前述理由，因依修正前即89年7月5日修正公布槍砲
    彈藥刀械管制條例第11條第1項、槍砲彈藥刀械管制條例第
    12條第1項、第15條第2款，刑法第2條第1項但書、第11條前
    段、第28條、第56條、第55條、第47條、第42條第3項、第
    51條第5款，罰金罰鍰提高標準條例第2條，現行法規所定貨
    幣單位折算新臺幣條例第2條各規定，於審酌被告有事實欄
    所載之犯罪科刑執行紀錄，有臺灣高等法院被告全國前案紀
    錄表在卷供憑，顯見其素行不佳、犯罪之動機、目的、手段
    、邇來臺灣地區槍枝泛濫，不法之徒每以擁槍自重，輕則用
    以恐嚇勒索，欺壓善良，重則持以殺人搶劫，使一般民眾聞
    槍色變，危害社會治安至深且鉅，被告雖未持扣案之改造手
    槍及子彈用以犯罪，然其既製造槍、彈，所為實已破壞社會
    秩序、被告犯後僅避重就輕，坦承於公共場所攜帶刀械及持
    有改造槍、彈之事實，就製造部分則飾詞否認等一切情狀，
    分別就未經許可，製造可發射子彈具有殺傷力之改造手槍部
    分，量處有期徒刑拾年，併科罰金新臺幣參拾萬元，並諭知
    其易服勞役之折算標準。就未經許可於公共場所攜帶刀械部
    分，量處有期徒刑陸月。並定其應執行有期徒刑拾年肆月，
    併科罰金新臺幣參拾萬元，並諭知其易服勞役之折算標準。
    暨以扣案如附表編號1所示之可發射子彈具有殺傷力之改造
    手槍3枝（含彈匣3個，槍枝管制編號0000000000、00000000
    00、0000000000號）、編號9之扁鑽2把，均屬違禁物，不問
    屬於犯人與否，應依刑法第38條第1項第1款規定宣告沒收。
    扣案之具有殺傷力之子彈5顆，業經鑑驗而試射用去，均已
    不具殺傷力，失其為槍砲彈藥刀械管制條例所管制之彈藥性
    質，已非為違禁物，皆不予沒收，至於附表所示其餘扣案之
    物，因與被告犯行無關，亦不宣告沒收。核其認事用法，俱
    無違誤，量刑亦甚允洽。被告上訴意旨，仍執陳詞，指摘原
    判決不當，為無理由，應予駁回。
據上論斷，應依刑事訴訟法第368條，判決如主文。
本案經檢察官周志榮到庭執行職務。
中    華    民    國    95    年    5     月    24    日
                  刑事第四庭審判長法  官  蔡秀雄
                                  法  官  沈宜生
                                  法  官  黃金富
以上正本證明與原本無異。
如不服本判決，應於收受送達後10日內向本院提出上訴書狀，其
未敘述上訴之理由者並得於提起上訴後10日內向本院補提理由書
（均須按他造當事人之人數附繕本）。
                                  書記官  劉  瑗
中    華    民    國    95    年    5     月    24    日
附錄本案論罪科刑法條：
修正前即89年7月5日修正公布槍砲彈藥刀械管制條例
第11條
未經許可，製造、販賣或運輸第四條第一項第一款所稱其他可發
射金屬或子彈具有殺傷力之各式槍砲者，處五年以上有期徒刑，
併科新臺幣一千萬元以下罰金。
未經許可，轉讓、出租或出借前項所列槍砲者，處三年以上十年
以下有期徒刑，併科新臺幣七百萬元以下罰金。
意圖供自己或他人犯罪之用，而犯前二項之罪者，處無期徒刑或
七年以上有期徒刑，併科新臺幣一千萬元以下罰金。
未經許可，持有、寄藏或意圖販賣而陳列第一項所列槍砲者，處
一年以上七年以下有期徒刑，併科新臺幣七百萬元以下罰金。
第一項至第三項之未遂犯罰之。
第15條
未經許可攜帶刀械而有下列情形之一者，處二年以下有期徒刑：
一  於夜間犯之者。
二  於車站、埠頭、航空站、公共場所或公眾得出入之場所犯之者
。
三  結夥犯之者。
附表：扣案物品
┌──┬──────────────┬─────────────┐
│編號│扣案物品名稱、數量          │扣案地點                  │
├──┼──────────────┼─────────────┤
│1   │仿WALTHER 廠半自動手槍製造之│臺北市○○區○○路39號士新│
│    │改造玩具手槍1 枝（含彈匣1 個│動物醫院                  │
│    │，槍枝管制編號：0000000000號│                          │
│    │）                          │                          │
│    ├──────────────┤                          │
│    │仿FN廠半自動手槍製造之改造玩│                          │
│    │具手槍1 枝（含彈匣1 個，槍枝│                          │
│    │管制編號：0000000000號）    │                          │
│    ├──────────────┤                          │
│    │仿FN廠半自動手槍製造之改造玩│                          │
│    │具手槍1 枝（含彈匣1 個，槍枝│                          │
│    │管制編號：0000000000號）    │                          │
├──┼──────────────┼─────────────┤
│2   │砂輪機具1 台                │同上                      │
├──┼──────────────┼─────────────┤
│3   │擦槍工具1 組                │同上                      │
├──┼──────────────┼─────────────┤
│4   │保險插梢5 個                │同上                      │
├──┼──────────────┼─────────────┤
│5   │改造之子彈、彈殼共24顆      │同上                      │
├──┼──────────────┼─────────────┤
│6   │改造之子彈、彈殼共18顆      │臺北市○○區○○路89巷22弄│
│    │                            │14號住處                  │
├──┼──────────────┼─────────────┤
│7   │吊鑽工具組1 組              │同上                      │
├──┼──────────────┼─────────────┤
│8   │鋼珠彈頭163 顆              │同上                      │
├──┼──────────────┼─────────────┤
│9   │扁鑽2 把                    │同上                      │
├──┼──────────────┼─────────────┤
│10  │底火83個                    │被告使用之車號DS-9666 號小│
│    │                            │客車內                    │
└──┴──────────────┴─────────────┘


司法院資訊處製作；財團法人民間司法改革基金會備份。
